【裁判字號】    89,交聲,25
【裁判日期】    900212
【裁判案由】    違反道路交通管理處罰條例
【裁判全文】
臺灣宜蘭地方法院交通事件裁定                      八十九年度交聲字第二五號
    移 送機 關  交通部公路區台北區監理所宜蘭監理站
    異  議  人  甲○○
右列受處分人因違反道路交通管理處罰條例案件，對於交通部公路局臺北區監理所宜
蘭監理站八十七年十二月八日所為之處分（原處分案號：公警局字 (84)第八七七六
三一號），聲明異議，本院裁定如左：
    主  文
異議駁回。
    理  由
一、本件異議意旨略以：異議人確於民國八十七年十二月八日十四時二十分許，駕駛
    車號ＩＡ－二九五二號自用小客車，行經被舉發地點，然檢舉單位並未檢具相關
    之照片，亦未見警察有何或攔車受檢之行為其逕行舉發異議人違規超速尚難認同
    等語。
二、按高速公路交通管制規則第五條、第二十六條第二項明文規定：汽車行駛高速公
    路應依速限標誌指示，執勤之公路警察發現汽車駕駛人超過規定速度行駛，當場
    不能或不宜攔截掣單舉發得逕行舉發。
三、
（一）本件受處分人即異議人甲○○，於八十七年十二月八日十四時二十分許，駕駛
      車號ＩＡ－二九五二號自用小客車，於國道南向二五一公里處以一百一十五公
      里之速度超速行駛，違反前揭規定，經內政部警政署國道公路警察局第四警察
      隊警員以雷達測速器測獲該車行駛超速十五公里，即開啟警示燈及出示紅旗攔
      車稽查，惟異議人並未停車受檢逕行駛離，執勤警員基於高速公路人車安全考
      量，乃登記該車車號、廠牌、顏色，經向勤務指揮中心查證電腦車籍資料無誤
      後，依超速行車違規當場逕行掣單舉發，此有內政部警政署國道公路警察局舉
      發違反道路交通管理事件通知單及內政部警政署國道高速公路警察局第四警察
      隊八十九年一月四日公警國四刑字第九六八二號函各一紙在卷可按，是為避免
      逕行舉發發生誤認之情形，員警需透過向勤務指揮中心確認所舉發之車輛、廠
      牌、車號及顏色均無誤後，方得舉發，其查證過程已屬嚴謹，再衡諸現場查獲
      之警員與異議人並不相識，夙無仇隙，當無設詞攀誣之理，是異議人於上開時
      地，未依速限標誌指示，超速行車之事實，堪以認定。
（二）異議人雖辯稱其於前揭時間，駕駛車號ＩＡ－二九五二號自用小客車，行經被
      舉發地點時未見警察有何開啟警示燈及出示指揮紅旗攔車受檢之行為，此有當
      時同車之外甥可資證明，且檢舉機關並未提出照片證明其違規行為云云，惟經
      傳訊證人即異議人當時同車之外甥證述：「（問：知否違規當天之日期？）不
      知道，當天是星期幾也不知道，當天我是跟我舅舅要去找另一個舅舅，我只有
      跟他這一次，應該是民國八十八年間的事情，至於是年前或年終不清楚。」（
      見九十年二月九日訊問筆錄），然查本件異議人被舉發違規之時間為八十七年
      十二月八日，證人所證述之時間與本件違規之時間不符，且異議人稱：我與外
      生前去探訪我弟弟不只這一次（見九十年二月九日訊問筆錄）。異議人與證人
      所述有所出入，且由異議人所述與證人行經該路段有多次，輔以證人對於違規
      當日之年份既無法記憶，故證人所言無法證明異議人所指述當時員警並無先行
      以警示燈警示之事實，況交通警員掣單舉發違反道路交通管理處罰條例所列之
      違規事實，本質上為行政處分，係公務員基於職務上權力，依法就特定之具體
      事件所為具公法上效果之單方行政行為，基於公務員為公法上行為具有公信力
      之原則，該行政處分當可被推定為真正，其據以依法處分之事實認定亦為正確
      無誤，本此公信原則，乃立法者賦予行政機關制定違反道路交通事件統一裁罰
      標準及處理細則，使執勤警員得當機處分（如該細則第二十三條）以維護交通
      秩序、安全之行政目的。本件異議人既未就執勤員警之舉發有誤提出確實證據
      以供調查，本院經查亦無任何證據足資證明有捏造事實違法取締之情事，則執
      勤警員本其維護交通秩序、安全職責所為之舉發，自應受到合法、正確之推定
      ，是異議人駕車行駛高速公路未依速限標誌指示，已如前述，原處分機關援引
      上開規定，裁處罰鍰新臺幣六千元，並無不當。本件異議為無理由，應予駁回
      。
據上論斷，應依道路交通案件處理辦法第十九條，裁定如主文。
中      華      民      國         九十       年      二    月   十二   日
                                  臺灣宜蘭地方法院交通法庭
                                      法  官  李  毓  華
右正本證明與原本無異。
如不服本裁定，應於送達後五日內，向本院提出抗告狀。（應附繕本）
                                      書記官  林  慶  生
中      華      民      國         九十       年      二    月   十四   日


司法院資訊處製作；財團法人民間司法改革基金會備份。
